Images des répertoires du notaire Alfred Bezanson pour l'étude XXXVI
Archives nationales de France
Images des répertoires du notaire Alfred Bezanson pour l'étude XXXVI
5 juillet 1873 - 17 avril 1890
MC/RE/XXXVI/17 - MC/RE/XXXVI/20
Etude XXXVI; Bezanson, Alfred
4 registres
Archives nationales de France
Minutes et répertoires: la loi 2008-696 du 15 juillet 2008 relative aux archives a fixé à 75 ans à compter de la date de l'acte, ou à 25 ans à compter de la date du décès de l'intéressé si ce délai est plus bref, le délai de communication des minutes et répertoires des notaires; ce délai est porté à 100 ans à compter de la date de l'acte si le document se rapporte à un mineur (code du Patrimoine, articles L213-2, 4e d et 5e).
Autres documents de l'étude (dossiers de clients, comptabilité...): s'agissant d'archives privées, ces documents sont communicables selon les modalités fixées par le déposant ou le donateur.
Certains documents ne sont pas accessibles sous leur forme originale en raison de leur mauvais état de conservation.
Registres versés aux Archives nationales en 1982.
Images des répertoires de l’étude XXXVI
Archives de l'étude XXXVI
répertoire d'officier public ministériel
- Répertoire chronologique pour la période du 5 juillet 1873 au 6 octobre 1874, 5 juillet 1873 - 6 octobre 1874; MC/RE/XXXVI/17; Un répertoire de 45 feuillets de papier manuscrits, faisant partie d'un registre de 200 feuillets, hauteur 35,5 x largeur 24,5 cm, composé d'un cahier folioté par le notaire. Le registre est en bon état.
  Registre folioté en 2004 (foliotation non visible à l'écran)
  Le registre contient aussi le répertoire du notaire Jules César Trépagne pour la période du 28 septembre 1868 au 4 juillet 1873.
  Le répertoire contient les informations suivantes: 1. le n° de l'acte dans l'année; 2. date du jour; 3. nature de l'acte passé en brevet; 4. nature de l'acte passé en minute; 5. nom, prénom, domicile des parties, indication sur la situation et les prix des biens; 6. date d'enregistrement de l'acte; 7. droits d'enregistrement.
  Attention: seuls les actes passés en minute sont conservés; les actes mentionnés dans le répertoire comme passés en simple brevet (colonne 3) ne sont pas conservés par les notaires et ne sont donc pas versés au Minutier (ils sont remis aux clients).
  répertoire
  - Liste chronologique des actes pour la période du 5 juillet au 31 décembre 1873, 5 juillet - 31 décembre 1873; 156 v°-175 v°; 20 feuillets
  - Liste chronologique des actes pour la période du 2 janvier au 6 octobre 1874, 2 janvier - 6 octobre 1874; 176 r°-199 v°; 25 feuillets
- Répertoire chronologique pour la période du 7 octobre 1874 au 6 août 1881, 7 octobre 1874 - 6 août 1881; MC/RE/XXXVI/18; Un registre de 241 feuillets de papier manuscrits, hauteur 35,5 x largeur 24,5 cm, composé de 3 cahiers foliotés par le notaire. Le registre est en bon état. Les feuillets n°125 v° et n°131 r° sont tachés d'encre, le feuillet n°151 est déchiré.
  - Liste chronologique des actes pour la période du 7 octobre au 31 décembre 1874, 7 octobre - 31 décembre 1874; 1 r°-7 r°; 7 feuillets
  - Liste chronologique des actes pour la période du 2 janvier au 31 décembre 1875, 2 janvier - 31 décembre 1875; 7 r°-38 r°; 32 feuillets
  - Liste chronologique des actes pour la période du 3 janvier au 30 décembre 1876, 3 janvier - 30 décembre 1876; 38 v°-71 r°; 34 feuillets
  - Liste chronologique des actes pour la période du 2 janvier au 31 décembre 1877, 2 janvier - 31 décembre 1877; 71 r°-105 r°; 35 feuillets
  - Liste chronologique des actes pour la période du 2 janvier au 31 décembre 1878, 2 janvier - 31 décembre 1878; 105 v°-138 v°; 34 feuillets
  - Liste chronologique des actes pour la période du 2 janvier au 31 décembre 1879, 2 janvier - 31 décembre 1879; 138 v°-169 r°; 32 feuillets
  - Liste chronologique des actes pour la période du 1er janvier au 31 décembre 1880, 1er janvier - 31 décembre 1880; 169 r°-212 v°; 45 feuillets
  - Liste chronologique des actes pour la période du 3 janvier au 6 août 1881, 3 janvier - 6 août 1881; 212 v°-240 v°; 29 feuillets
- Répertoire chronologique pour la période du 6 août 1881 au 8 mai 1886, 6 août 1881 - 8 mai 1886; MC/RE/XXXVI/19; Un registre de 201 feuillets de papier manuscrits, hauteur 35,5 x largeur 24,5 cm composé de 2 cahiers foliotés par le notaire. Le registre est en bon état. Le feuillet n° 155 est déchiré.
  - Liste chronologique des actes pour la période du 6 août au 31 décembre 1881, 6 août - 31 décembre 1881; 1 r°-22 v°; 22 feuillets
  - Liste chronologique des actes pour la période du 2 janvier au 29 décembre 1882, 2 janvier - 29 décembre 1882; 22 v°-65 v°; 44 feuillets
  - Liste chronologique des actes pour la période du 2 janvier au 31 décembre 1883, 2 janvier - 31 décembre 1883; 65 v°-110 v°; 46 feuillets
    - du 2 janvier au 30 juin 1883, 2 janvier - 30 juin 1883; 65 v°-87 r°; 23 feuillets
    - du 1er juillet au 31 décembre 1883, 1er juillet - 31 décembre 1883; 87 r°-110 v°; 24 feuillets
  - Liste chronologique des actes pour la période du 2 janvier au 31 décembre 1884, 2 janvier - 31 décembre 1884; 110 v°-149 v°; 40 feuillets
  - Liste chronologique des actes pour la période du 2 janvier au 31 décembre 1885, 2 janvier - 31 décembre 1885; 150 r°-185 v°; 36 feuillets
  - Liste chronologique des actes pour la période du 2 janvier au 8 mai 1886, 2 janvier - 8 mai 1886; 186 r°-200 v°; 15 feuillets
- Répertoire chronologique pour la période du 8 mai 1886 au 17 avril 1890, 8 mai 1886 - 17 avril 1890; MC/RE/XXXVI/20; Un répertoire de 122 feuillets de papier manuscrits, faisant partie d'un registre de 201 feuillets, hauteur 35,5 x largeur 24,5 cm ,composé de 2 cahiers foliotés par le notaire. Le registre est en bon état. Le feuillet n°1 est déchiré.
  Le registre contient aussi le répertoire du notaire Louis Jean Philippe Fauchey pour la période du 19 avril 1890 au 24 juin 1892.
  - Liste chronologique des actes pour la période du 8 mai au 31 décembre 1886, 8 mai - 31 décembre 1886; 1 r°-21 r°; 21 feuillets
  - Liste chronologique des actes pour la période du 3 janvier au 31 décembre 1887, 3 janvier - 31 décembre 1887; 21 r°-51 v°; 31 feuillets
  - Liste chronologique des actes pour la période du 2 janvier au 31 décembre 1888, 2 janvier - 31 décembre 1888; 51 v°-79 v°; 29 feuillets
  - Liste chronologique des actes pour la période du 3 janvier au 31 décembre 1889, 3 janvier - 31 décembre 1889; 79 v°-115 r°; 37 feuillets
  - Liste chronologique des actes pour la période du 2 janvier au 17 avril 1890, 2 janvier - 17 avril 1890; 115 r°-122 v°; 8 feuillets
    Après le décès de maître Bezanson, les actes du 31 janvier au 17 avril 1890 sont passés par un notaire substituant.